【裁判字號】    97,訴,616
【裁判日期】    970527
【裁判案由】    毒品危害防制條例
【裁判全文】
臺灣臺北地方法院刑事判決               97年度訴字第616號
公  訴  人  臺灣臺北地方法院檢察署檢察官
被      告  甲○○
上列被告因違反毒品危害防制條例案件，經檢察官提起公訴（97
年度毒偵字第767 號），因被告於準備程序中就被訴事實為有罪
之陳述，經本院合議庭裁定改行簡式審判程序審理，茲判決如下
：
    主  文
甲○○施用第一級毒品，累犯，處有期徒刑壹年肆月，扣案海洛
因壹包（驗餘淨重零點壹壹參貳公克）沒收銷燬，空包裝壹個（
重零點貳公克）沒收。又施用第二級毒品，累犯，處有期徒刑捌
月。應執行有期徒刑壹年捌月，扣案海洛因壹包（驗餘淨重零點
壹壹參貳公克）沒收銷燬，空包裝壹個（重零點貳公克）沒收。
    事  實
一甲○○前於民國八十七年間因施用毒品案件，經本院以八十七
  年度毒聲字第一一六五號裁定送觀察、勒戒，因認有繼續施用
  之傾向，再以八十八年度毒聲字第六四二號裁定送強制戒治，
  並經本院以八十八年度毒聲字第二九七四號裁定停止戒治，所
  餘期間付保護管束，八十九年二月二十九日保護管束期滿未經
  撤銷，以強制戒治執行完畢論，並由臺灣臺北地方法院檢察署
  檢察官以八十九年度戒毒偵字第二九二號為不起訴處分確定。
  又因施用毒品案件，經本院以九十年度毒聲字第一七六九號裁
  定送強制戒治，再以九十一年度毒聲字第一一○八號裁定停止
  戒治，所餘期間付保護管束，九十一年八月九日保護管束期滿
  未經撤銷，以強制戒治執行完畢論，該案並經本院以九十年度
  訴字第一一一三號判決判處有期徒刑七月，九十三年六月六日
  縮短刑期執行完畢。復因施用毒品案件，經本院以九十三年度
  訴字第三九二號判決判處有期徒刑八月，九十四年七月五日縮
  短刑期執行完畢。再因施用毒品案件，先後經本院以九十四年
  度訴字第三五九號判決判處有期徒刑一年，並經臺灣高等法院
  以九十四年度上訴字第一四七一號判決駁回上訴確定，及經本
  院以九十五年度訴字第五三六號判決判處有期徒刑一年四月，
  前述二罪接續執行，九十六年九月二十三日縮短刑期執行完畢
  。竟又於九十七年二月十五日上午零時，在臺北市○○區○○
  路國宅樓梯間，將海洛因粉末摻水置入注射針筒，以注射手臂
  之方式施用第一級毒品海洛因，及以將安非他命粉末置於玻璃
  球內，下方加熱後吸入所生氣體之方式施用第二級毒品安非他
  命，為警於同日上午十一點三十分左右，在臺北市○○路○段
  一六一號前查獲，並扣得海洛因一包（淨重○點一一五公克，
  驗餘淨重○點一一三二公克，空包裝重○點二公克）。
二案經臺北市政府警察局萬華分局報請臺灣臺北地方法院檢察署
  檢察官偵查起訴。
    理  由
一認定犯罪事實所憑之證據及理由：前述事實，除被告甲○○之
  自白外，其尿液送臺灣尖端先進生技醫藥股份有限公司檢驗結
  果，安非他命及甲基安非他命、嗎啡及可待因均呈陽性反應，
  有該公司九十七年二月二十九日濫用藥物檢驗報告及臺北市警
  察局偵辦毒品案件尿液檢體委驗單各一份可證。又扣案白色粉
  末一包（淨重○點一一五公克，驗餘淨重○點一一三二公克，
  空包裝重○點二公克），經交通部民用航空局航空醫務中心鑑
  定結果，含毒品危害防制條例第二條第二項第一款第一級毒品
  海洛因成分等情，亦有該中心九十七年三月七日航藥鑑字第09
  71332 號鑑定書一份在卷可憑，足以擔保被告自白之真實性，
  本件證據明確，已可認定被告有事實欄所載施用第一級毒品海
  洛因及施用第二級毒品安非他命之犯行，應依法論科。
二論罪科刑之依據：核被告所為，係犯毒品危害防制條例第十條
  第一項施用第一級毒品罪、第十條第二項施用第二級毒品等罪
  。其持有第一級毒品海洛因及第二級毒品安非他命之低度行為
  ，分別為施用之高度行為吸收，均不另論罪。又其施用第一級
  毒品海洛因與施用第二級毒品安非他命二罪間，犯意各別，罪
  名不同，行為有異，應分論併罰之。又被告曾有如事實欄所述
  之犯罪科刑執行完畢情形，有臺灣高等法院被告前案紀錄表一
  份可參，其受有期徒刑執行完畢後，於五年內再因故意犯有期
  徒刑以上之本罪，為累犯，依法加重其刑。本院審酌被告施用
  毒品行為，對個人身心戕害甚鉅，惟其犯後態度良好，坦承犯
  行，且所犯屬自戕行為等一切情狀，分別量處如主文所示之刑
  ，並定其應執行之刑。扣案海洛因一包（驗餘淨重○點一一三
  二公克）屬第一級毒品，不問屬於犯人與否，均依毒品危害防
  制條例第十八條第一項前段規定諭知沒收銷燬之；海洛因之空
  包裝一個（重○點二公克）有防止海洛因裸露、逸出及潮濕之
  功用，並便於攜帶，為供被告施用海洛因所用之物，且屬被告
  所有，已經其供承在卷，依刑法第三十八條第一項第二款沒收
  之。至注射針筒一支雖經被告供承為其所有且供注射海洛因所
  用之物，惟既未扣案，又無證據足認尚存，爰不另為沒收之諭
  知。
三本件被告所犯為死刑、無期徒刑、最輕本刑三年以上有期徒刑
  以外之罪，亦非高等法院管轄第一審之案件，其於本院行準備
  程序時並就被訴事實為有罪之陳述，經聽取檢察官及被告之意
  見後，依刑事訴訟法第二百七十三條之一第一項之規定，由本
  院合議庭裁定本件改依簡式審判程序，並由受命法官獨任進行
  審理。
四適用之法條：刑事訴訟法第二百七十三條之一第一項、第二百
  九十九條第一項前段，毒品危害防制條例第十條第一項、第二
  項、第十八條第一項前段，刑法第十一條前段、第五十一條第
  五款、第三十八條第一項第二款。
本案經檢察官黃珮瑜到庭執行職務
中    華    民    國    97    年    5     月    27    日
                  刑事第十五庭  法  官    邱蓮華
上正本證明與原本無異。
如不服本判決，應於判決送達後10日內向本院提出上訴狀 (應抄
附繕本)。
                                書記官    葉宜玲
中    華    民    國    97    年    5     月    27    日
附錄論罪科刑法條
毒品危害防制條例第10條
施用第一級毒品者，處六月以上，五年以下有期徒刑。
施用第二級毒品者，處三年以下有期徒刑。


司法院資訊處製作；財團法人民間司法改革基金會備份。
